臺灣屏東地方法院刑事判決　　　　　　　 93年度訴字第998號
公　訴　人　臺灣屏東地方法院檢察署檢察官
被　　　告　甲○○　男　24歲.
　　　　　　　　　　　號
上列被告因違反毒品危害防制條例案件，經檢察官提起公訴及移
送併案審理（起訴案號：九十三年度毒偵字第二一三三號、併辦
案號：九十四年度毒偵字第三九九號、第六四九號），本院裁定
依簡式審判程序審理，判決如下：
    主  文
甲○○連續施用第一級毒品，累犯，處有期徒刑壹年。附表一編
號一、二、附表二編號一、附表三編號一所示之物均沒收銷燬之
。附表二編號二、附表三編號二所示之物均沒收之。
    事  實
一、甲○○曾於民國九十二年間，因竊盜案件，經法院判處有期
    徒刑六月確定，於九十三年二月二十一日執行完畢。
一、甲○○因施用毒品案件，經本院裁定送觀察、勒戒後，認無
    繼續施用毒品傾向，於九十二年八月二十二日執行完畢釋放
    ，經臺灣屏東地方法院檢察署檢察官於九十二年八月二十五
    日，以九十三年度毒偵緝字第一七二號為不起訴處分確定。
    猶不知悔改，於觀察、勒戒執行完畢釋放後五年內，復基於
    施用第一級毒品海洛因之概括犯意，自九十三年九月中旬某
    日起，至九十四年一月三十一日凌晨二時許止，在屏東縣新
    園鄉○○村○○路一八一巷五號住處房間內，連續施用第一
    級毒品海洛因多次。嗣為警分別於：(一)、九十三年九月十五
    日十三時許，在屏東縣新園鄉○○村○○路一五八號吉萊超
    商前查獲，並扣得附表一所示之物。(二)、九十四年一月十一
    日十六時二十分許，在屏東縣新園鄉○○村○○路上查獲，
    並扣得附表二所示之物。(三)、九十四年二月一日十二時三十
    分許，在屏東縣新園鄉○○村○○路一八一巷五號住處查獲
    ，並扣得附表三所示之物。
二、案經屏東縣警察局東港分局報請臺灣屏東地方法院檢察署檢
    察官偵查起訴暨移送併案審理。
    理  由
一、前開犯罪事實業據被告甲○○坦承不諱，且被告於九十三年
    九月十五日、九十四年一月十一日、九十四年二月一日經警
    採尿送驗結果，其尿液均呈嗎啡陽性反應，此有屏東縣衛生
    局煙毒及麻醉藥品類委託檢驗結果通知書二紙及臺灣檢驗科
    技股份有限公司濫用藥物尿液檢驗報告一紙附卷可稽（九十
    三年度毒偵字第二一三三號卷第六頁、屏東縣警察局東港分
    局刑案偵查卷宗第四頁、本院卷第六四頁），並有附表一、
    二、三所示之物扣案可資佐證，而扣案附表一編號一、二、
    附表二編號一、附表三編號一所示之物，經送檢驗結果，均
    呈海洛因陽性反應，有高雄醫學大學附設中和紀念醫院檢驗
    報告三紙及法務部調查局鑑定通知書一紙在卷可稽（本院卷
    第十四、十五、四七頁、九十四年度核退字第八五號第二一
    頁），是被告有施用第一級毒品之事實，應可確信。又被告
    前因施用毒品案件，經本院裁定送觀察、勒戒後，認無繼續
    施用毒品傾向，於九十二年八月二十二日執行完畢釋放，經
    臺灣屏東地方法院檢察署檢察官於九十二年八月二十五日，
    以九十三年度毒偵緝字第一七二號為不起訴處分確定等情，
    有臺灣屏東地方法院檢察署刑案資料查註紀錄表、臺灣高等
    法院被告全國前案紀錄表在卷足憑，本件事證已明，被告於
    觀察、勒戒執行完畢釋放後五年內，施用第一級毒品海洛因
    之犯行應堪認定。
二、按海洛因為毒品危害防制條例所定之第一級毒品，是核被告
    所為，係犯毒品危害防制條例第十條第一項之施用第一級毒
    品罪，其持有之低度行為為施用之高度行為所吸收，不另論
    罪。被告多次施用海洛因，係時間密接，犯罪構成要件相同
    ，顯係基於概括犯意為之，應依連續犯規定論處一罪，並加
    重其刑。公訴人雖僅就被告於九十三年八月二十二後某日起
    至同年九月十四日晚間某時止施用第一級毒品海洛因之犯行
    提起公訴，就九十三年九月中旬某日起，至九十四年一月三
    十一日凌晨二時許止，其餘施用第一級毒品之犯行，未於起
    訴書中敘及，惟連續犯為裁判上一罪，檢察官就犯罪事實一
    部起訴者，依刑事訴訟法第二百六十七條規定，其效力及於
    全部，此部分既與起訴施用第一級毒品犯行有連續犯關係，
    且經移送併辦，自為起訴效力所及，本院自得予以一併審酌
    。又被告曾於九十二年間，因竊盜案件，經法院判處有期徒
    刑六月確定，於九十三年二月二十一日執行完畢，有臺灣屏
    東地方法院檢察署刑案資料查註紀錄表、臺灣高等法院被告
    全國前案紀錄表在卷足憑，其於執行完畢後五年內，再犯本
    件有期徒刑以上之罪，為累犯，應依刑法第四十七條規定加
    重其刑，並遞加重之。爰審酌被告前因施用毒品犯行，甫經
    觀察、勒戒後，仍故態復萌，再予施用毒品不輟，無視於毒
    品對於自身健康之戕害及國家對於杜絕毒品犯罪之禁令，惡
    性非輕，並審酌被告施用毒品之次數、犯後坦承犯行，態度
    尚佳等一切情狀，量處如主文所示之刑。又附表二編號一之
    物，經送檢驗結果，含有海洛因成分，其上之包裝袋，因與
    毒品無法析離，參酌法務部調查局九十三年十一月十六日調
    科壹字第○九三六二三九六五五○號函，應整體視為毒品，
    附表一編號一、二、附表三編號一之物，經送檢驗結果，均
    含有無從析離之海洛因成分，均依毒品危害防制條例第十八
    條第一項前段之規定併予宣告沒收銷燬之；又附表二編號二
    、附表三編號二所示之物，為被告所有供施用海洛因之用，
    業據其供明在卷，均依刑法第三十八條第一項第二款宣告沒
    收。
據上論斷，應依刑事訴訟法第二百九十九條第一項前段、第二百
七十三條之一第一項，毒品危害防制條例第十條第一項、第十八
條第一項前段，刑法第十一條、第五十六條、第四十七條、第三
十八條第一項第二款，判決如主文。
本案經檢察官何克昌到庭執行職務。
中　　華　　民　　國　　94　　年　　3 　　月　　23　　日
                  刑事第三庭    法  官  柯雅惠
以上正本證明與原本無異。
如不服本判決應於收受本判決送達後十日內向本院提出上訴書狀
，其未敘述上訴理由者，並得於提起上訴後十日內向本院補提理
由書狀（均須按他造當事人之人數附繕本）「切勿逕送上級法院
」
                                書記官  葉祝君
中　　華　　民　　國　　94　　年　　3 　　月　　23　　日
 附表一：
┌──┬─────────┬────────────────────┐
│編號│物　 品 　名 　稱 │備　　　　　　　　　　　　　　　　　　註│
├──┼─────────┼────────────────────┤
│ 一 │夾鏈殘渣袋二只    │其上含有無從析離之海洛因                │
├──┼─────────┼────────────────────┤
│ 二 │注射針筒一支      │其上含有無從析離之海洛因                │
└──┴─────────┴────────────────────┘
 附表二：
┌──┬─────────┬────────────────────┐
│編號│物　 品 　名 　稱 │備　　　　　　　　　　　　　　　　　　註│
├──┼─────────┼────────────────────┤
│ 一 │海洛因一小包      │含有海洛因成分，淨重零點一零公克，空包裝│
│    │                  │重零點壹陸公克                          │
├──┼─────────┼────────────────────┤
│ 二 │注射針筒一支      │供施打海洛因用                          │
└──┴─────────┴────────────────────┘
 附表三：
┌──┬─────────┬────────────────────┐
│編號│物　 品 　名 　稱 │備　　　　　　　　　　　　　　　　　　註│
├──┼─────────┼────────────────────┤
│ 一 │吸管一支          │其上含有無從析離之海洛因                │
├──┼─────────┼────────────────────┤
│ 二 │注射針筒二支      │供施打海洛因用                          │
└──┴─────────┴────────────────────┘
附錄法條：
毒品危害防制條例第十條
施用第一級毒品者，處六月以上五年以下有期徒刑。
